# 存在关联交易情况下同一控制下合并的扣非后净资产收益率

提问人：moyongwei111 时间：2016-06-20 09:17:49
请教陈版及各位前辈，关于同一控制下合并计算扣非后净资产收益率的问题 1 、关于分子，应该就是合并净利润减去非经常性损益没啥争议 2 、关于分母，假设子公司在 2015 年 10 月被合并，我想根据1-10月和11-12月两部分来计算，问题主要在1-10月的平均净资产，首先肯定不包括被合并子公司净资产，关于母公司的平均净资产如何计算？假设1-10月存在母公司向子公司销售 100 万产品产生10 万的未实现损益，那么算母公司1-10月平均净资产的时候一般为（期初净资产+1-10月净利润/2），那么这个净利润需要剔除 10万吗？ 如果视同期初就是一个合并范围那么我感觉要剔除，但是扣非的思路感觉是不算一个合并范围吧？谢谢！

回答人：chenyiwei
就你说的案例，因为内部交易的方向是母公司向子公司销售，所以在计算扣非后的净资产收益率时，分子中的净利润不扣减该项内部交易损益（视同正常的对合并范围外单位销售），分母中 1 ～ 10 月的净资产相应地也不扣减该项内部交易未实现利润，以确保分子、分母口径一致。

提问人：moyongwei111 时间：2016-06-20 20:55:50
谢谢陈老师，我的理解您的意思就是扣非的计算时1-10月视同子公司不在合并范围内全部视同第三方处理是吧？

回答人：chenyiwei
是。

提问人：zhs7403 时间：2016-06-20 21:19:11
陈老师，如果是逆流计算是否有不同？

回答人：chenyiwei
逆流交易影响下，与顺流交易的计算方法无差别。因为未实现损益体现在子公司，而子公司的 1 ～ 10 月净利润本来就不纳入扣非后净资产收益率计算。

提问人：moyongwei111 时间：2016-06-21 09:59:03
陈老板，按照1-10月的将子公司都视为第三方，那么计算每股收益的时候分子是不是同样口径？无需考虑关联交易未实现的损益，谢谢！

回答人：chenyiwei
计算扣非后每股收益的分子时，也按相同口径。

提问人：moyongwei111 时间：2016-06-21 10:02:39
不好意思陈老师，最后请教下，在假设没有其他子公司的情况下，那么分子是不是就是1-10月母公司的扣非后净利润？

回答人：chenyiwei
可以这样理解。